臺灣高等法院臺中分院民事判決
111年度上易字第46號
上  訴  人  統冠地產有限公司

法定代理人  蔡敏良
訴訟代理人  陳柏涵律師
被  上訴人  林家宇
上列當事人間請求給付居間報酬事件，上訴人對於中華民國110
年11月22日臺灣臺中地方法院110年度訴字第1175號第一審判決
提起上訴，本院於111年5月31日言詞辯論終結，判決如下：    
    主      文
原判決關於駁回上訴人後開第二項之訴及該部分假執行之聲請暨
訴訟費用負擔之裁判均廢棄。
被上訴人應給付上訴人新臺幣20萬元，及自民國110年5月18日起
至清償日止按年息百分之5計算之利息。
其餘上訴駁回。
第一、二審訴訟費用由被上訴人負擔百分之35，餘由上訴人負擔
。
    事實及理由
壹、程序部分：
    按當事人於第二審不得提出新攻擊或防禦方法，但對於在第
    一審已提出之攻擊或防禦方法為補充者，不在此限，民事訴
    訟法第447條第1項第3款定有明文。查上訴人於上訴程序提
    出服務費確認單，並稱上訴人得請求之居間報酬額依該服務
    費確認單至少為新臺幣（下同）20萬元，雖為原審未提出之
    新攻防方法，然係針對其原先以兩造間於民國108年10月1日
    簽立之一般委託銷售契約書（下稱系爭委賣契約）請求之居
    間報酬額為攻防方法之補充，與前開規定，尚無不合，應許
    提出。
貳、實體部分：
一、上訴人主張：兩造於108年10月1日簽立系爭委賣契約，由被
    上訴人委託伊銷售坐落臺中市○里區○○段000地號之土地暨其
    上門牌號碼為臺中市○里區○○路○段00巷00弄00號之建物（下
    合稱系爭房地）。系爭委賣契約第5條第1項、第8條第4項約
    定，居間報酬為成交價額百分之4；因可歸責於委託人之相
    對人之事由而解除契約時，則就「原約定之居間報酬」或「
    沒收已收價金百分之50」，取其低者作為居間報酬。訴外人
    ０００經伊前任法定代理人即訴外人０００介紹，於109年1月20日
    與被上訴人簽訂不動產買賣契約書（下稱系爭買賣契約），
    約定由０００以1400萬元購買系爭房地。被上訴人因伊媒介而
    與０００成立系爭買賣契約，伊自得依系爭委賣契約第5條第1
    項約定請求居間報酬56萬元（計算式：1400萬元×4％＝56萬元
    ）。嗣系爭買賣契約因０００違約而解除，０００因此給付被上訴
    人和解金140萬元。依系爭委賣契約第8條第4項約定，上開
    和解金百分之50為70萬元，高於原約定之居間報酬56萬元，
    取其低者，被上訴人仍應給付伊居間報酬56萬元。另被上訴
    人於109年1月20日簽署系爭服務費確認單，表示願支付服務
    費20萬元予伊，故伊至少得向被上訴人請求居間報酬20萬元
    。爰依民法第568條第1項規定、系爭委賣契約第5條第1項、
    第8條第4項約定及系爭服務費確認單，求為命被上訴人給付
    伊56萬元本息之判決（原審為上訴人敗訴之判決，上訴人不
    服，提起上訴）。並上訴聲明：㈠原判決廢棄；㈡被上訴人應
    給付上訴人56萬元，及自起訴狀繕本送達翌日起至清償日止
    按年息百分之5計算之利息。
二、被上訴人則以：伊於締約期間曾質疑０００之財務狀況及履約
    能力，但因伊信任０００之調查及說明，始簽立系爭買賣契約
    。上訴人以居間仲介為業，卻未實際調查０００是否有能力負
    擔系爭房地之買賣價金，僅憑０００名下有不動產欲出售一節
    ，即逕自認定其有履約能力，顯未盡其調查及據實報告義務
    。依民法第571條、第572條規定，上訴人不得請求居間報酬
    或應予酌減。且系爭委賣契約為上訴人預擬之定型化契約，
    依系爭委賣契約第8條第4項約定，於上訴人未善盡其調查及
    據實報告義務，且伊未收受任何買賣價金之情形下，伊仍須
    給付上訴人居間報酬，顯係將買賣契約相對人違約之風險約
    定由伊負擔，加重委託人之責任，顯失公平，依民法第247
    條之1規定，該部分約定應屬無效。再０００因遲延給付買賣價
    金而違約，伊自行與０００協議，並自費請訴外人０００地政士代
    寫存證信函及相關訴訟文書以解除系爭買賣契約。伊依系爭
    買賣契約第12條第2項約定，向０００請求違約金140萬元，該1
    40萬元之性質與買賣價金不同。０００自始未給付伊任何買賣
    價金，可沒收之價金為0元，縱依系爭委賣契約第8條第4項
    約定計算，上訴人亦無居間報酬可請求等語置辯。並答辯聲
    明：上訴駁回。
三、本院經爭點整理及協議簡化爭點之結果如下：（見本院卷第
    216至219頁）
  ㈠兩造不爭執事項：
  ⒈上訴人為有巢氏房屋之臺中美村復興加盟店。
  ⒉０００於108年10月3日與上訴人簽立專任委託銷售契約書，委託
    銷售門牌號碼臺中市○區○○路○段000巷00○00號4 樓之建物及
    其坐落土地（下稱系爭復興路房地），委託金額688萬元，
    負責之上訴人業務員為０００。
  ⒊兩造間於108年10月1日簽訂系爭委賣契約，被上訴人委託上
    訴人銷售系爭房地，負責之上訴人業務員為０００。
  ⒋系爭委賣契約第5條第1項記載：「服務報酬：⑴為成交價額之
    百分之肆（內含營業稅）…⑶甲方（即被上訴人，下同）承諾
    應於契約成立時給付約定之服務報酬，若簽立書面買賣契約
    時，則簽約同時給付70％，甲方收到尾款同時支付30％。」
  ⒌系爭委賣契約第8條第4項記載：「甲方義務：…⑷在簽立書面
    買賣契約後，因可歸責買方之事由而解除契約者，甲方仍應
    支付原約定之服務報酬或沒收已收價金之50％取其低者，給
    予乙方（即上訴人）作為服務報酬。」
  ⒍０００與被上訴人經由上訴人居間，於109年1月20日簽訂系爭買
    賣契約，０００以1400萬元購買系爭房地。並於同日簽立價金
    履約保證申請書，由合泰建築經理股份有限公司（下稱合泰
    公司）辦理買賣價金履約保證事宜。
  ⒎上訴人之特約代書為０００地政士。
  ⒏０００於109年1月20日簽立系爭買賣契約當日，交付票面金額14
    0萬元（下稱系爭140萬元本票）、980萬元之本票2紙予承辦
    代書０００，嗣後並未給付其他買賣價金。
  ⒐被上訴人於109年2月18日寄發臺中文心路郵局存證號碼150號
    存證信函予０００（副本送合泰公司），催告０００於文到10日內
    給付簽約款140萬元。該存證信函係由０００地政士所代寫。
  ⒑被上訴人於109年3月9日寄發臺中文心路郵局存證號碼243號
    存證信函予０００（副本送合泰公司），表示因０００未遵期給付
    簽約款，依系爭買賣契約第12條約定解除該買賣契約，並告
    知後續將循法律途徑執行本票。該存證信函係由０００地政士
    所代寫。
  ⒒被上訴人持０００簽發之系爭140萬元本票聲請法院裁定，經原
    法院以109年度司票字第1929號本票裁定准許強制執行，被
    上訴人即持之聲請強制執行，由原法院109年度司執字第734
    98號為強制執行，０００嗣提起確認本票債權不存在之訴，於
    原法院109年度中簡字第2444號審理過程中，０００與被上訴人
    於109年11月26日簽立和解契約書成立和解，由訴外人０００代
    ０００給付被上訴人140萬元。
  ⒓０００簽發到期日為109年3月20日、票面金額10萬元之台新國際
    銀行南屯分行支票1紙予上訴人，作為洽談系爭房地買賣事
    宜之斡旋金，嗣經０００於109年11月27日收回該支票。
  ⒔０００於109年1月21日以通訊軟體LINE與０００聯繫，表示：「我
    們先前有協商說，我若買屋，你跟阿寬老板或原屋主要負責
    送SONY 60吋以上的液晶5K的頂級版電視機跟幫我搬家的，
    現在我買房了，現在是您們表現的時候了…當然包含一定要
    快速幫忙把一品花園大廈的房子賣了，我急需錢的幫助我一
    臂之力…不然我沒辦法付您們兩人的服務費了，九牛二虎之
    力才買到的也請大家幫忙我好嗎？」、「我要麻煩你先跟林
    家宇說，請他把大里禪風家的所有修正的照片都傳給你再傳
    給我一定要都傳不要拖欠了…好嗎…」。
  ⒕０００於109年2月5日以通訊軟體LINE與０００聯繫，表示：「我的
    恩人金主，需要資金全力救助，待我們過關…我會再跟你聯
    繫起放心好嗎」、「買賣暫先都停止。謝謝你」。
　㈡本件爭點：
  ⒈上訴人是否已完成媒介居間義務？
  ⑴０００是否係民法第567條第1項規定之顯無履行能力之人？
  ⑵上訴人有無違反民法第567條第2項規定之調查義務？
  ⒉系爭契約第8條第4項約定是否對被上訴人顯失公平而依民法
    第247條之1規定為無效？
  ⒊上訴人得否依系爭委賣契約第5條第1項、第8條第4項約定、
    民法第568條第1項規定，請求被上訴人給付服務報酬？若可
    ，得請求金額多少？
四、得心證之理由：　
  ㈠上訴人已完成媒介居間義務：
  ⒈按居間人，以契約因其報告或媒介而成立者為限，得請求報
    酬，民法第568條第1項定有明文。又按民法第565條所定之
    居間有二種情形，一為報告訂約機會之報告居間，一為訂約
    之媒介居間。所謂報告居間，不以於訂約時周旋於他人之間
    為之說合為必要，僅以為他方報告訂約之機會為已足，而居
    間人之報酬，於雙方當事人因居間而成立契約時，應許其請
    求。至媒介居間，則以斡旋於委託人與相對人雙方之間，折
    衷協調並為之說合，以促成雙方當事人訂立契約，如委託人
    與相對人因其斡旋而訂立契約，媒介居間人始得請求報酬。
　⒉上訴人為有巢氏房屋之臺中美村復興加盟店；兩造間於108年
    10月1日簽訂系爭委賣契約，被上訴人委託上訴人銷售系爭
    房地，負責之上訴人業務員為０００；０００與被上訴人經由上訴
    人居間，於109年1月20日簽訂系爭買賣契約，０００以1400萬
    元購買系爭房地，並於同日簽立價金履約保證申請書，由合
    泰公司辦理買賣價金履約保證事宜等情，為兩造所不爭執（
    不爭執事項⒈⒊⒍參照），堪信為真。則上訴人為履行兩造間
    之系爭委賣契約，而居間０００向被上訴人購買系爭房地，並
    簽立系爭買賣契約，已完成居間義務無訛。
  ⒊被上訴人辯以：上訴人雖居間０００購買系爭房地，然伊未曾自
    ０００處收受任何買賣價金，且締約過程中伊多次向上訴人詢
    問０００是否有履約能力，上訴人均表示其財力沒有問題，但
    嗣後０００卻向伊稱其資力不足支付價金，顯然上訴人就０００之
    履約能力未盡到查證義務，而居間顯無履行能力之０００與伊
    簽立系爭買賣契約，又未盡查證義務，依民法第567條第1、
    2項規定，自無從請求居間報酬等語。然此節為上訴人所否
    認，並稱：０００名下有系爭復興路房地委託上訴人銷售，且
    該房地無貸款，０００至少有該房地資產可用以支付系爭買賣
    契約價金，並非無資力，不能以０００事後違約而認上訴人未
    盡查證義務；況被上訴人嗣後亦收到140萬元和解金，即為
    買賣價金之一部，被上訴人非全然未收受買賣價金等語。經
    查：
　⑴０００於108年10月3日與上訴人簽立專任委託銷售契約書，委託
    銷售系爭復興路房地，委託銷售價格為688萬元，負責之上
    訴人業務員為０００乙節，為兩造所不爭執（不爭執事項⒉參照
    ），應屬為真。則０００名下既有系爭復興路房地，且市價約
    為600萬元左右，即非無資力之人。且若０００出售系爭復興路
    房地之價金用以支付購買系爭房地之頭期款，之後再以系爭
    房地辦理貸款之方式，以核貸金額支付買賣尾款，非無不能
    。況一般人購買房屋，除自身備有足夠現金外，另以向金融
    機構辦理貸款、向親友借款、保單質借等方式籌募資金，所
    在多有。上訴人亦稱：伊有詢問過０００若無法貸款到預估金
    額要如何處理，０００表示其在中國及臺灣有許多投資，有足
    夠資金，且弟弟也可作為貸款保證人等語。可見上訴人有詢
    問過０００買賣價金支付方式，０００也已經具體回應可能之解決
    方法。尚難以０００於購買系爭房地時，未提出足額買賣價金1
    400萬元現款，即認０００為顯無履約能力之人。
　⑵而０００於109年1月20日簽立系爭買賣契約當日，交付系爭140
    萬元本票、980萬元之本票予承辦代書０００，嗣後並未給付其
    他買賣價金乙節，為兩造所不爭執（不爭執事項⒏參照），
    應屬為真。則０００自始即以簽發本票之方式付款，縱未給付
    現金、支票，然依票據法第3條之規定，０００既簽發上開本票
    ，自應於指定到期日，無條件支付本票上之票面金額予執票
    人即被上訴人。雖０００之後未再給付其他買賣價金予被上訴
    人，亦難認其簽發之上開本票毫無意義。況被上訴人並未要
    求買賣價金僅得以現金支付，於０００支付上開本票時，亦未
    反對而同意收受；且依證人０００於本院證稱：０００原本有開支
    票作為斡旋金，但在簽約時，她的支票已經超過第一期款要
    匯入的時間，代書有協調雙方，請０００簽發2張本票，一張頭
    期款、一張尾款，並請她按時間支付把錢匯到履保專戶；００
    ０簽發本票時，被上訴人也有在場等語（見本院卷第152頁）
    ，可知簽約時經地政士協調，被上訴人有同意０００以簽發本
    票方式擔保買賣價金之給付，自無從再事後爭執０００未為任
    何價金之給付。
  ⑶佐以０００於109年1月21日以通訊軟體LINE與０００聯繫，表示：
    「我們先前有協商說，我若買屋，你跟阿寬老板或原屋主要
    負責送SONY 60吋以上的液晶5K的頂級版電視機跟幫我搬家
    的，現在我買房了，現在是您們表現的時候了…當然包含一
    定要快速幫忙把一品花園大廈的房子賣了，我急需錢的幫助
    我一臂之力…不然我沒辦法付您們兩人的服務費了，九牛二
    虎之力才買到的也請大家幫忙我好嗎？」、「我要麻煩你先
    跟林家宇說，請他把大里禪風家的所有修正的照片都傳給你
    再傳給我一定要都傳不要拖欠了…好嗎…」；０００於109年2月5
    日以通訊軟體LINE與０００聯繫，表示：「我的恩人金主，需
    要資金全力救助，待我們過關…我會再跟你聯繫起放心好嗎
    」、「買賣暫先都停止。謝謝你」等情，為兩造所不爭執（
    不爭執事項⒔⒕參照）。顯見０００於109年1月20日簽立系爭買
    賣契約後，尚有與０００聯繫討論贈送電視及幫忙搬家事宜，
    其確有購買系爭房地之真意無訛。直至109年2月5日始以資
    金不足為由，請０００幫忙暫停系爭買賣契約後續交易事項。
    則０００嗣後因經濟能力轉變而無力履約，與其初始是否有履
    行能力，要屬二事，不能單以０００嗣後有債務不履行之事由
    ，即認其初始即無履行能力。
　⑷且被上訴人於109年2月18日寄發臺中文心路郵局存證號碼150
    號存證信函予０００（副本送合泰公司），催告０００於文到10日
    內給付簽約款140萬元；於109年3月9日寄發臺中文心路郵局
    存證號碼243號存證信函予０００（副本送合泰公司），表示因
    ０００未遵期給付簽約款，依系爭買賣契約第12條約定解除該
    買賣契約，並告知後續將循法律途徑執行本票；嗣持０００簽
    發之系爭140萬元本票聲請法院裁定，經原法院以109年度司
    票字第1929號本票裁定准許強制執行，被上訴人即持之聲請
    強制執行，由原法院109年度司執字第73498號為強制執行，
    ０００嗣提起確認本票債權不存在之訴，於原法院109年度中簡
    字第2444號審理過程中，０００與被上訴人於109年11月26日簽
    立和解契約書成立和解，由訴外人０００代０００給付被上訴人14
    0萬元等情，為兩造所不爭執（不爭執事項⒐⒑⒒參照）。則被
    上訴人因０００未依約給付系爭140萬元本票票款，其聲請本票
    裁定並強制執行，即相當於依民法第249條第2款規定向０００
    請求沒收定金，嗣經０００代０００給付和解金140萬元，該和解
    金性質自屬定金之代替物。若非上訴人居間０００簽立系爭買
    賣契約，被上訴人亦無法對０００行使沒收定金之權利，自難
    認此和解金與系爭買賣契約全然無關。故而，被上訴人辯稱
    其全未收受買賣價金，自無可採。
　⑸被上訴人雖又辯以：０００簽約後未依約支付買賣價金，都是被
    上訴人自行與０００聯繫及追討，上訴人均未協助０００完成履約
    手續，難認上訴人已盡居間之契約責任等語，並提出上開由
    被上訴人委請地政士代寫之存證信函為證。然媒介居間於委
    託人與相對人雙方簽立契約時，依法即得請求報酬，已如前
    述。則居間人之契約義務於委託人與相對人簽立契約時即完
    成，嗣後相對人縱有債務不履行之情事，居間人亦無代委託
    人為請求履行之義務。則被上訴人此部分所辯，與居間報酬
    請求權之存否即不生影響。
　⒋上訴人既已依兩造間之系爭委賣契約居間０００購買系爭房地並
    簽立系爭買賣契約，上訴人之居間義務自已完成，被上訴人
    又未舉證證明上訴人有違反民法第567條第1、2項規定之情
    ，上訴人自得向被上訴人請求居間報酬。　　
  ㈡系爭委賣契約第8條第4項約定未見對被上訴人顯失公平，與
    民法第247條之1規定之要件不符：
  ⒈按依照當事人一方預定用於同類契約之條款而訂定之契約，
    為左列各款之約定，按其情形顯失公平者，該部分約定無效
    ：一、免除或減輕預定契約條款之當事人之責任者。二、加
    重他方當事人之責任者。三、使他方當事人拋棄權利或限制
    其行使權利者。四、其他於他方當事人有重大不利益者，民
    法第247條之1定有明文。又該法條所稱「按其情形顯失公平
    者」，係指依契約本質所生之主要權利義務，或按法律規定
    加以綜合判斷，有顯失公平之情形。申言之，定型化契約條
    款是否顯失公平而為無效，法院應於具體個案中，全盤考量
    該契約條款之內容及目的、締約當事人之能力、交易經過、
    風險控制與分配、權利義務平衡、客觀環境條件等相關因素
    ，本於誠信原則，以為判斷之依據，發揮司法對定型化契約
    條款之審查規整功能，而維憲法平等原則及對契約自由之保
    障。
　⒉被上訴人雖辯以：內政部公告之不動產委託銷售定型化契約
    應記載及不得記載事項第1條第7項內容規定：「買方支付定
    金後，如買方違約不買，致定金由委託人沒收者，委託人應
    支付該沒收定金之百分之…（但不得逾約定定金百分之五十
    ，且不得逾約定之服務報酬）予受託人，以作為該次委託銷
    售服務之支出費用，且不得再收取服務報酬」，與系爭委賣
    契約第8條第4項約定相較，上訴人將「買方支付定金後」修
    改為「在簽立書面買賣契約後」，而致被上訴人於買方違約
    不買之情況下，即便未收受定金仍應給付服務報酬，有加重
    委託人之責任，系爭委賣契約第8條第4項約定之內容，依民
    法第247條之1規定應屬無效云云。經查：
　⑴系爭委賣契約係上訴人為供與不特定多數締約者訂定同類契
    約之用而預先擬定之契約，性質上應屬定型化契約，且系爭
    委賣契約第8條第4項所約定內容，非屬經兩造磋商之結果，
    按其情形屬所謂定型化契約條款乙情，固堪認定。然定型化
    契約條款並非當然等同不利契約一方或違反誠信之契約。
　⑵被上訴人自承於簽訂系爭委賣契約前，已有多次委賣不動產
    之經驗，被上訴人對於相關委賣契約之內容應有所了解，況
    當今經營不動產仲介之業者眾多，可供選擇締約對象，被上
    訴人於締約之初顯非無選擇對象之能力與機會。倘被上訴人
    認委賣契約第8條第4項有民法第247條之1規定各款之情事，
    亦得選擇與其他不動產仲介業者簽訂委賣契約，顯非所謂「
    無從拒絕締約」之情形。佐以被上訴人陳稱係因認識上訴人
    之前任法定代理人，始簽立系爭委賣契約等語，則被上訴人
    既非基於無力比較、磋商、選擇之狀況下，基於自主意願簽
    立系爭委賣契約，自難認該定型化契約條款有何顯失公平之
    情。
　⑶且一般不動產交易在簽立買賣契約時會一併交付簽約款，本
    件０００與被上訴人之交易亦然，僅係０００係以簽發140萬元本
    票之方式作為簽約款之交付。則委賣契約第8條第4項約定之
    條文內容雖與內政部公告之不動產委託銷售定型化契約應記
    載及不得記載事項第1條第7項內容有所不同，但並未增加法
    律所無之限制或加重被上訴人之負擔，亦難認該條款有何顯
    失公平之情。
　⒊從而，被上訴人主張委賣契約第8條第4項約定，依民法第247
    條之1規定應屬無效云云，尚屬無據，難以採認。
  ㈢上訴人依系爭委賣契約第5條第1項、第8條第4項約定、民法
    第568條第1項規定，請求被上訴人給付服務報酬，為有理由
    ；上訴人得請求之服務報酬金額業經系爭服務費確認單變更
    為20萬元：
　⒈上訴人既已完成媒介居間之契約義務，委賣契約第8條第4項
    又未因顯失公平而無效，則在０００違約不買之情況下，上訴
    人依委賣契約第5條第1項（不爭執事項⒋參照）、第8條第4
    項（不爭執事項⒌參照）約定、民法第568條第1項規定，請
    求被上訴人給服務報酬，自屬有據。
　⒉上訴人雖主張：被上訴人應給付之報酬額，依委賣契約第8條
    第4項約定，係以原約定之服務報酬或沒收已收價金之50％取
    其低者，而原約定之服務報酬依委賣契約第5條第1項約定為
    系爭房地成交價額4％即56萬元，與被上訴人已收價金之50％
    即70萬元相較，56萬元較低，故被上訴人應依約給付上訴人
    56萬元等語。然兩造於109年1月20日另有簽立系爭服務費確
    認單，其上約定應付總服務費為20萬元，已變更系爭委賣契
    約關於居間報酬計算之約定等情，為兩造所不爭執（見本院
    卷第258至259頁），並有該服務費確認單在卷可稽（見本院
    卷第129頁），堪信為真。則上訴人雖可向被上訴人請求居
    間契約之服務報酬，然該報酬額業經兩造於109年1月20日合
    意變更為20萬元，上訴人所得請求之報酬額自應為20萬元，
    而非委賣契約第8條第4項約定之56萬元。
五、綜上所述，上訴人依民法第568條第1項規定及系爭服務費確
    認單，請求被上訴人給付20萬元，及自起訴狀繕本送達（見
    原審卷第49頁）之翌日即110年5月18日起至清償日止按年息
    5％計算之利息，為有理由，應予准予；逾此部分，即無理由
    ，應予駁回。從而原審就上開應准許部分，為上訴人敗訴之
    判決，尚有未洽。上訴論旨指摘原判決此部分不當，求予廢
    棄改判，為有理由，爰由本院廢棄改判如主文第二項所示。
    至於其他不應准許部分，原審為上訴人敗訴之判決，並無不
    當，上訴人仍執前詞上訴，為無理由，應駁回其上訴。
六、本件事證已臻明確，兩造其餘之攻擊或防禦方法及所用之證
    據，經本院斟酌後，認為均不足以影響本判決之結果，爰不
    逐一論列，附此敘明。
七、據上論結，本件上訴為一部有理由、一部無理由，爰判決如
    主文。
中　　華　　民　　國　　111 　年　　6 　　月　　21　　日
        　　   民事第五庭     審判長法　官  游文科
　　　　　　　　　　　　　　        法  官  吳崇道
　　　　　　　　　　　　　　　      法　官  楊珮瑛
正本係照原本作成。           
不得上訴。
                                    書記官  金珍華
　　　　　　　　　　　　　　　　　　
中　　華　　民　　國　　111 　年　　6 　　月　　21　　日